# 关于同一控制下非企业合并方式取得的长投

提问人：mytruth 时间：2011-05-25 11:09:11
A和B同受C控制，A公司取得B公司30%的股权，根据长期股权投资准则，应该按照付出成本来计量，对吗？如果是按照账面净资产溢价收购股权（或评估值），是否依然可以按照支付成本来计量长期股权投资成本？

回答人：chenyiwei
适用《企业会计准则第 2 号——长期股权投资》第四条而不是第三条。应当按照实际支付的交易对价作为长期股权投资的初始成本。